Inventaris van het archief van J.A. van Hamel [levensjaren 1880-1964], (1632) 1888-1964
Nationaal Archief, Den Haag
- STUKKEN BETREFFENDE ZIJN PARTICULIER LEVEN., II
  - Stukken betreffende zijn familie., B.
    - Aanverwante geslachten., 4.
      - Briefwisseling gevoerd door H.J. Ardesch van Hamel, burgemeester te Warnsveld, inzake de collatie van de St.Jacobs- of Lutteken-vicarie te Elburg t.b.v. zijn zoon Joost Adriaan Ardesch van Hamel. Afschriften., 1861; 333; 1 katern
      - "Aanteekeningen tot de geslachtstafel der familie s'Jacob", bijeenverzameld door Mr.W.H. s'Jacob, getypt., 1885; 334; 1 omslag
      - "Rense Jetses de Vries; vrouwe Tecla de Haan en kinderen; de stichters van het St.Laurentius-Gasthuis te Dokkum, 1839-1939", verhandeling door Joh.G. Demes. Stencil, 335; 1 deel
        Hierin genealogisch materiaal betreffende de familie De Vries Feyens.
      - Stukken betreffende de nalatenschap van mejuffrouw Clara Maria de Vries Feyens, overleden te Brussel 8 november 1953., 1954; 336; 1 omslag
      - Bidprentjes van leden van de families De Vries Feyens, Van Waijenburg e.a., 370; 1 omslag
- SUPPLEMENT 1973, III
  - Diverse stukken. Ongeordend/Niet geinventariseerd, 371
  - Diverse stukken. Ongeordend/Niet geinventariseerd, 372
  - Diverse stukken. Ongeordend/Niet geinventariseerd, 373
  - Diverse stukken. Ongeordend/Niet geinventariseerd, 374
  - Diverse stukken. Ongeordend/Niet geinventariseerd, 375
  - Diverse stukken. Ongeordend/Niet geinventariseerd, 376
  - Diverse stukken. Ongeordend/Niet geinventariseerd, 377
  - Diverse stukken. Ongeordend/Niet geinventariseerd, 378
  - Diverse stukken. Ongeordend/Niet geinventariseerd, 379
  - Diverse stukken. Ongeordend/Niet geinventariseerd, 380
  - Stukken betreffende de bemoeienissen van Van Hamel met de Greet Hofmans affaire., 381-382
    Zie publicatie: Fasseur, Juliana en Bernhard, 2008, pg. 370-417
    - deel 1, 382
      - "Journaal van mijne bemoeiingen Oct 56-Aug 1957", dagboekaantekeningen van J.A. van Hamel. Deel 1, 5 oktober 1956-6 december 1956, 1; 1 band
        Met losliggende gespreksverslagen 23 juli 1956 met (J.M.F.A.) van Dijk, 28 juli 1956 met mevr (R.) Mijnssen-s'Jacob. 29 juli 1956 met mej. M. Hofmans, 27 augustus 1956 met mej M. Hofmans, 1 oktober 1956 met "mevr J. van O." (koningin Juliana) en losliggende ingekomen brief van 11-11-1956 van de Grootmeesters van H.M. de Koningin A.A. baronesse van Heeckeren van Molecaten-Groeninx van Zoelen.
      - "Journaal II", dagboekaantekeningen van J.A. van Hamel. Deel II, 6 december 1956-26 juni 1957, 2; 1 band
        Met losliggend concept "Over Abdicaties".
      - "Vorming en Samenstelling Commissie H.K.B. (Hamel, Klaasesz, Bisdom)", 1956, 3; 1 omslag
        Hierin onder meer correspondentie met minister-president W. Drees en een verslag van een gesprek met mr C.L.W. Fock.
      - "Publiciteitsdienst Soestdijk, Persdienst Soestdijk, Lekken, Onderzoek te Londen", 1956-1957, 4; 1 omslag
        Hierin ondermeer correspondentie met dr G.J. Lammers (Rijksvoorlichtingsdienst), mej. mr M.A. Tellegen (Kabinet der Koningin), W.J. baron van Heeckeren van Molecaten, J.B.Th. Spaan, M.G. Schenk.
      - "Correspondentie en Gedachtewisseling met H.M. persoonlijk", 1956-1957, 5; 1 omslag
        Hierin ondermeer eigenhandige brieven van koningin Juliana 14-10-1956, 27-10-1956 en ongedateerd (2x).
      - "Bijzonderheden betr. Secretariaat van H.M. en zoek naar geschikte vervangers voor openvallende plaatsen", 1956-1957, 6; 1 omslag
        Hierin ondermeer correspondentie met K.P. van der Mandele, mr M.P. Bloemsma, E.C. Pierson-van Tienhoven, jhr C.C. de Jonge, mej. Mr M. de Jong, H. van Till-Tutein Nolthenius, mr L.J.M. Beel, mr S.J. baron van Tuyll van Serooskerken, F. van 't Sant.
      - "Financiën H.K.B.". Stukken betreffende de onkosten gemaakt door en voor de Commissie, 1957, 7; 1 omslag
    - deel 2, 381
      - "Commissie Sunday Pictorial". Correspondentie en documentatie naar aanleiding van het artikel in de Sunday Pictorial op 14 oktober 1956, 1956, 1; 1 omslag
        Hierin ondermeer briefwisseling met mr J. Klaasesz en mr C.R.C. Wijckerheld Bisdom waarin zij toestemmen in het lidmaatschap van de Commissie Van Hamel
        correspondentie met de journalisten J.B.Th. Spaan en mevr M.G. Schenk
        krantenberichten, waaronder een exemplaar van Der Spiegel van 13 juni 1956 met het artikel "Zwischen Königin und Rasputin".
      - "Bn. Van Heeckeren en Sunday Pictorial". Correspondentie en documentatie betreffende het artikel in de Sunday Pictorial van 14 oktober 1956 en de rol van de particuliere secretaris van H.M. de Koningin W.J. baron van Heeckeren van Molecaten, 1956-1957, 2; 1 omslag
      - Verslagen van besprekingen van de Commissie van Hamel en rapport van de Commissie aan H.M. de Koningin van 18 februari 1957, betreffende de rol van de Minister van Buitenlandse Zaken bij "onwelwillende en onware persgeruchten betreffende het privéleven" van de Koningin, met bijlagen, 1956-1957, 3; 1 pak
        Hierin ondermeer verslagen van gesprekken met: mr dr I.G. van Maasdijk, mr C.L.W. Fock, J.B. Braaksma, mr J.W. Beyen (2x), mej. Dra. M.G. Schenk, J.B.Th. Spaan, mr B. Stokvis, dr P.J. Koets, prof mr A.C. Josephus Jitta.
      - "Bijlagen zittingen". Notities en briefwisseling met J.B.Th. Spaan, 1956-1957, 4; 1 omslag
      - Verslagen van besprekingen van de Commissie van Hamel en het rapport van de Commissie aan H.M. de Koningin van 27 mei 1957 betreffende de "aanleiding en toedracht van het z.g. interview verschenen in de Sunday Pictorial van 14 oktober 1956, in het bijzonder over het aandeel van den Particulieren Secretaris der Koningin (de heer W.J. baron van Heeckeren van Molecaten) daarbij, in verband met diens beleid en verantwoordelijkheid in publiciteitsaangelegenheden", met bijlagen, 1957, 5; 1 pak
        Hierin ondermeer verslagen van gesprekken met W.J. baron van Heeckeren van Molecaten (2x), dr C.J. Lammers, F. Endt, F. van 't Sant, mr C.L.W. Fock.
  - Diverse stukken. Ongeordend/Niet geinventariseerd, 383
  - Diverse stukken. Ongeordend/Niet geinventariseerd, 384